臺灣高雄地方法院民事裁定
110年度消債清字第231號

聲　請　人　謝志良　00000000000000000000000000000000000
00000000000000000000000000000000000000000000000000
　　　　　　　　　　　
上列當事人因消費者債務清理事件聲請清算，本院裁定如下：
    主  文
聲請人謝志良自中華民國一一一年一月二十六日下午四時起開始
清算程序。
命司法事務官進行本件清算程序。
    理  由
一、按債務人不能清償債務或有不能清償之虞者，得依本條例所
     定更生或清算程序，清理其債務；債務人於法院裁定開始
    更生程序或許可和解或宣告破產前，得向法院聲請清算；法
    院開始清算程序之裁定，應載明其年、月、日、時，並即時
    發生效力；法院開始更生或清算程序後，得命司法事務官進
    行更生或清算程序，必要時得選任律師、會計師或其他適當
    之自然人或法人1人為監督人或管理人，消費者債務清理條
    例（下稱消債條例）第3條、第80條前段、第83條第1項、第
    16條第1項分別定有明文。
二、聲請意旨略以：伊有不能清償債務情事，前依消債條例規定
    ，向台新銀行聲請前置協商，惟協商不成立。伊又未經法院
    裁定開始更生程序或許可和解或宣告破產，爰聲請清算等語
    。
三、經查：
  ㈠聲請人前向台新銀行聲請前置協商，於民國108年4月29日協
    商不成立，嗣於110年9月22日具狀向本院聲請清算等情，有
    台新銀行函（卷第83頁）附卷可稽，堪信為真實。
  ㈡聲請人於108年度至109年度均無申報所得，名下無財產，有
    全球人壽保單解約金新臺幣（下同）280,681元（含紅利、
    契約終止應返還之金額）；又聲請人自陳父親年邁，為照顧
    罹患原發性腦淋巴癌、失智症之母親而無業，由胞姐謝媛如
    每月資助8,000元用以支付餐飲費及接送母親就診之交通費
    ，至勞健保費及水電瓦斯費等則由父親負責，前於109年4月
    28日、110年6月4日各領行政院紓困補助30,000元，未領取
    其他補助或給付等情，有108年綜合所得稅各類所得資料清
    單及財產歸屬資料清單（卷第14頁、第35頁）、109年稅務
    電子閘門財產所得調件明細表（卷第96頁）、財產及收入狀
    況說明書（卷第5至7頁）、債權人清冊（卷第9頁）、戶籍
    謄本（卷第12頁）、勞工保險被保險人投保資料表（卷第36
    頁）、個人商業保險查詢結果表（卷第78頁）、財團法人金
    融聯合徵信中心前置協商專用債權人清冊（卷第68至70頁）
    、信用報告（卷第71至75頁）、社會補助查詢表（卷第92至
    94頁）、租金補助查詢表（卷第95頁）、存簿暨交易明細（
    卷第15至19頁、第79至81頁）、勞動部勞動力發展署高屏澎
    東分署函（卷第85頁）、勞動部勞工保險局函（卷第84頁）
    、收入切結書（卷第38頁、第76頁）、母親之身障證明（卷
    第37頁）、母親之病症暨失能診斷證明書（卷第115頁）、
    全球人壽保險股份有限公司函（卷第86至87頁）等附卷可參
    。依聲請人上述工作、收入情形，聲請人僅有胞姐每月資助
    之8,000元，可供運用。
　㈢關於聲請人個人日常必要支出部分，聲請人主張每月支出8,0
    00元（無房屋租金）乙情。按債務人必要生活費用，以最近
    1年衛生福利部或直轄市政府所公告當地區每人每月最低生
    活費1.2倍定之，消債條例第64條之2第1項定有明文。本院
    參酌衛福部社會司所公告111年度高雄市最低生活費為14,41
    9元，1.2倍即17,303元。又聲請人陳稱居住於父親所有房屋
    ，其無房屋費用支出，故於計算聲請人個人每月必要生活費
    時，應扣除房租支出所佔比例（約為24.36％）以13,088元為
    限【計算式：17,303×（1－24.36%）＝13,088】，而聲請人主
    張每月必要支出約8,000元，未逾此金額，尚屬合理，應予
    採計。
  ㈣綜上所述，聲請人每月有胞姐資助8,000元，扣除必要生活費
    8,000元後，已無剩餘，而其債務以全球人壽保單解約金（
    含紅利、契約終止應返還之金額）280,681元抵償後，仍有1
    ,780,012元（見卷第9頁債權人清冊，計算式：2,060,693－2
    80,681＝1,780,012），堪認聲請人確有不能清償債務之情事
    。從而，聲請人向本院聲請清算，應予准許，並命司法事務
    官進行本件清算程序。
四、依消債條例第11條第1 項、第83條第1 項、第16條第1 項，
    裁定如主文。
中　　華　　民　　國　　111 　年　　1 　　月　　26　　日
              　　民事庭　  　法　官　李育信
以上正本係照原本作成。
本裁定不得抗告。
中　　華　　民　　國　　111 　年　　1 　　月　　26　　日

  　                         書記官　何福添